language-source-bodies/slavic-non-ru-uk-20260705/source-bodies/hsb-upper-sorbian/upper_sorbian_witaj_math_terminology_kuskec_magerowa_catalog_bvs_soblex_package_stiftung_wiki_retry__hsb_DE_soblex_w8_3.09.18.aff
# soblexx V3.09.18 17.10.2025 Bernhard@ALTERNATE-PC
SET UTF-8
FLAG num
TRY	aejonwirtumksplhcdzyšćłběčřžóźgfńBKSM-HPWDANLCJTRvGZČxFŁŠEIŽOöqüUVĆéäçáYÄXňßγ~à_Q32

MAP 15
MAP nń
MAP sš
MAP cć
MAP cč
MAP rř
MAP zž
MAP ZŽ
MAP zź
MAP ZŹ
MAP oó
MAP eě
MAP EĚ
MAP lł
MAP LŁ
MAP rř


REP 188
REP b bł
REP b p
REP be bo
REP bo be
REP bu by
REP by bu
REP by bó
REP bó by
REP bł b
REP bža łža
REP bžeć łžeć
REP c ts
REP c tč
REP c tř
REP ch chł
REP ch k
REP chł ch
REP d hd
REP d t
REP dš tš
REP dš ć
REP dš č
REP dź ć
REP dź č
REP e ej
REP e je
REP e y
REP e ě
REP ej e
REP ej je
REP ej ě
REP ejć ejč
REP ejć jedź
REP ejć jeć
REP ejć ječ
REP ejč ejć
REP ejč jedź
REP ejč jeć
REP ejč ječ
REP h hł
REP h j
REP hd d
REP hl l
REP hn n
REP hr r
REP hw hł
REP hw w
REP hw wł
REP hw ł
REP hł h
REP hł hw
REP hł w
REP hł wł
REP hł ł
REP j h
REP ja wja
REP je e
REP je ej
REP je ě
REP jedź ejć
REP jedź ejč
REP jedź jeć
REP jedź ječ
REP jeć ejć
REP jeć ejč
REP jeć jedź
REP jeć ječ
REP ječ ejć
REP ječ ejč
REP ječ jedź
REP ječ jeć
REP k ch
REP k kł
REP kł k
REP kř kš
REP kš kř
REP l hl
REP m mł
REP me mo
REP mo me
REP mu my
REP my mu
REP my mó
REP mó my
REP mł m
REP n hn
REP n ń
REP o ó
REP owa wa
REP p b
REP p pł
REP pe po
REP po pe
REP pu py
REP py pu
REP py pó
REP pó py
REP pł p
REP př pš
REP př š
REP pš př
REP pš š
REP r hr
REP r wr
REP rš rž
REP rž rš
REP s ws
REP s z
REP sć šć
REP t d
REP ts c
REP ts tč
REP ts tř
REP tč c
REP tč ts
REP tč tř
REP tř c
REP tř ts
REP tř tč
REP tř tš
REP tř ć
REP tř č
REP tš dš
REP tš tř
REP tš ć
REP tš č
REP uje wje
REP w hw
REP w hł
REP w wł
REP w ł
REP wa owa
REP we wo
REP wja ja
REP wje uje
REP wo we
REP wr r
REP ws s
REP wu wy
REP wy wu
REP wy wó
REP wz z
REP wó wy
REP wł hw
REP wł hł
REP wł w
REP wł ł
REP wš š
REP y e
REP y ě
REP z s
REP z wz
REP ó o
REP ć dš
REP ć dź
REP ć tř
REP ć tš
REP ć č
REP č dš
REP č dź
REP č tř
REP č tš
REP č ć
REP ě e
REP ě ej
REP ě je
REP ě y
REP ł hw
REP ł hł
REP ł w
REP ł wł
REP łe ło
REP ło łe
REP łu ły
REP ły łu
REP ły łó
REP łó ły
REP łž ž
REP łža bža
REP łžeć bžeć
REP ń n
REP š př
REP š pš
REP š wš
REP š ž
REP šć sć
REP ž łž
REP ž š

SFX 0001 Y 8
SFX 0001 a ach .
SFX 0001 a am .
SFX 0001 a ami .
SFX 0001 a je .
SFX 0001 a omaj .
SFX 0001 a ow .
SFX 0001 a u .
SFX 0001 a y .

SFX 0002 Y 7
SFX 0002 a ach .
SFX 0002 a am .
SFX 0002 a ami .
SFX 0002 a omaj .
SFX 0002 a ow .
SFX 0002 a u .
SFX 0002 a y .

SFX 0003 Y 11
SFX 0003 0 ja .
SFX 0003 0 jach .
SFX 0003 0 jam .
SFX 0003 0 jej .
SFX 0003 0 jemi .
SFX 0003 0 jo .
SFX 0003 0 jojo .
SFX 0003 0 jom .
SFX 0003 0 jomaj .
SFX 0003 0 jow .
SFX 0003 0 ju .

SFX 0004 Y 5
SFX 0004 i jach .
SFX 0004 i jam .
SFX 0004 i je .
SFX 0004 i jemi .
SFX 0004 i jow .

SFX 0005 Y 12
SFX 0005 0 a .
SFX 0005 0 ach .
SFX 0005 0 aj .
SFX 0005 0 am .
SFX 0005 0 ami .
SFX 0005 0 ej .
SFX 0005 0 je .
SFX 0005 0 o .
SFX 0005 0 om .
SFX 0005 0 omaj .
SFX 0005 0 ow .
SFX 0005 0 y .

SFX 0006 Y 15
SFX 0006 a e .
SFX 0006 a eho .
SFX 0006 a ej .
SFX 0006 a eje .
SFX 0006 a eju .
SFX 0006 a emu .
SFX 0006 a i .
SFX 0006 a ich .
SFX 0006 a im .
SFX 0006 a imaj .
SFX 0006 a imi .
SFX 0006 a o .
SFX 0006 a oh .
SFX 0006 a om .
SFX 0006 a u .

SFX 0007 Y 17
SFX 0007 a aj .
SFX 0007 a e .
SFX 0007 a eho .
SFX 0007 a ej .
SFX 0007 a eje .
SFX 0007 a eju .
SFX 0007 a emu .
SFX 0007 a i .
SFX 0007 a je .
SFX 0007 a oh .
SFX 0007 a om .
SFX 0007 a u .
SFX 0007 a y .
SFX 0007 a ych .
SFX 0007 a ym .
SFX 0007 a ymaj .
SFX 0007 a ymi .

SFX 0008 Y 34
SFX 0008 a aj .
SFX 0008 a e .
SFX 0008 a eho .
SFX 0008 a ej .
SFX 0008 a eje .
SFX 0008 a eju .
SFX 0008 a emu .
SFX 0008 a i .
SFX 0008 a iša .
SFX 0008 a iše .
SFX 0008 a išeho .
SFX 0008 a išej .
SFX 0008 a išeje .
SFX 0008 a išeju .
SFX 0008 a išemu .
SFX 0008 a iši .
SFX 0008 a išich .
SFX 0008 a išim .
SFX 0008 a išimaj .
SFX 0008 a išimi .
SFX 0008 a išo .
SFX 0008 a išoh .
SFX 0008 a išom .
SFX 0008 a išu .
SFX 0008 a je .
SFX 0008 a o .
SFX 0008 a oh .
SFX 0008 a om .
SFX 0008 a u .
SFX 0008 a y .
SFX 0008 a ych .
SFX 0008 a ym .
SFX 0008 a ymaj .
SFX 0008 a ymi .

SFX 0009 Y 11
SFX 0009 0 a .
SFX 0009 0 ach .
SFX 0009 0 am .
SFX 0009 0 e .
SFX 0009 0 ej .
SFX 0009 0 emi .
SFX 0009 0 o .
SFX 0009 0 om .
SFX 0009 0 omaj .
SFX 0009 0 ow .
SFX 0009 0 u .

SFX 0010 Y 12
SFX 0010 k cy .
SFX 0010 k ka .
SFX 0010 k kach .
SFX 0010 k kaj .
SFX 0010 k kam .
SFX 0010 k kami .
SFX 0010 k kej .
SFX 0010 k ko .
SFX 0010 k kom .
SFX 0010 k komaj .
SFX 0010 k kow .
SFX 0010 k ku .

SFX 0011 Y 17
SFX 0011 a aj .
SFX 0011 a e .
SFX 0011 a eho .
SFX 0011 a ej .
SFX 0011 a eje .
SFX 0011 a eju .
SFX 0011 a emu .
SFX 0011 a i .
SFX 0011 a o .
SFX 0011 a oh .
SFX 0011 a om .
SFX 0011 a u .
SFX 0011 a y .
SFX 0011 a ych .
SFX 0011 a ym .
SFX 0011 a ymaj .
SFX 0011 a ymi .

SFX 0012 Y 8
SFX 0012 a ach .
SFX 0012 a am .
SFX 0012 a e .
SFX 0012 a emi .
SFX 0012 a i .
SFX 0012 a omaj .
SFX 0012 a ow .
SFX 0012 a u .

SFX 0013 Y 12
SFX 0013 t ta .
SFX 0013 t tach .
SFX 0013 t taj .
SFX 0013 t tam .
SFX 0013 t tami .
SFX 0013 t tej .
SFX 0013 t to .
SFX 0013 t tom .
SFX 0013 t tomaj .
SFX 0013 t tow .
SFX 0013 t ća .
SFX 0013 t će .

SFX 0014 Y 8
SFX 0014 ce ka ..
SFX 0014 ce kach ..
SFX 0014 ce kam ..
SFX 0014 ce kami ..
SFX 0014 ce ki ..
SFX 0014 ce komaj ..
SFX 0014 ce kow ..
SFX 0014 ce ku ..

SFX 0015 Y 18
SFX 0015 ce cy ..
SFX 0015 ce ka ..
SFX 0015 ce kaj ..
SFX 0015 ce ke ..
SFX 0015 ce keho ..
SFX 0015 ce kej ..
SFX 0015 ce keje ..
SFX 0015 ce keju ..
SFX 0015 ce kemu ..
SFX 0015 ce ki ..
SFX 0015 ce kich ..
SFX 0015 ce kim ..
SFX 0015 ce kimaj ..
SFX 0015 ce kimi ..
SFX 0015 ce ko ..
SFX 0015 ce koh ..
SFX 0015 ce kom ..
SFX 0015 ce ku ..

SFX 0016 Y 18
SFX 0016 a aj .
SFX 0016 a e .
SFX 0016 a eho .
SFX 0016 a ej .
SFX 0016 a eje .
SFX 0016 a eju .
SFX 0016 a emu .
SFX 0016 a i .
SFX 0016 a je .
SFX 0016 a o .
SFX 0016 a oh .
SFX 0016 a om .
SFX 0016 a u .
SFX 0016 a y .
SFX 0016 a ych .
SFX 0016 a ym .
SFX 0016 a ymaj .
SFX 0016 a ymi .

SFX 0017 Y 73
SFX 0017 uj owaca ..
SFX 0017 uj owacaj ..
SFX 0017 uj owace ..
SFX 0017 uj owaceho ..
SFX 0017 uj owacej ..
SFX 0017 uj owaceje ..
SFX 0017 uj owaceju ..
SFX 0017 uj owacemu ..
SFX 0017 uj owach ..
SFX 0017 uj owachmoj ..
SFX 0017 uj owachmy ..
SFX 0017 uj owachu ..
SFX 0017 uj owacoh ..
SFX 0017 uj owacom ..
SFX 0017 uj owacu ..
SFX 0017 uj owacy ..
SFX 0017 uj owacych ..
SFX 0017 uj owacym ..
SFX 0017 uj owacymaj ..
SFX 0017 uj owacymi ..
SFX 0017 uj owali ..
SFX 0017 uj owana ..
SFX 0017 uj owanaj ..
SFX 0017 uj owane ..
SFX 0017 uj owaneho ..
SFX 0017 uj owanej ..
SFX 0017 uj owaneje ..
SFX 0017 uj owaneju ..
SFX 0017 uj owanemu ..
SFX 0017 uj owani ..
SFX 0017 uj owanja ..
SFX 0017 uj owanjach ..
SFX 0017 uj owanjam ..
SFX 0017 uj owanje ..
SFX 0017 uj owanjemi ..
SFX 0017 uj owanjom ..
SFX 0017 uj owanjomaj ..
SFX 0017 uj owanjow ..
SFX 0017 uj owanju ..
SFX 0017 uj owanoh ..
SFX 0017 uj owanom ..
SFX 0017 uj owanu ..
SFX 0017 uj owany ..
SFX 0017 uj owanych ..
SFX 0017 uj owanym ..
SFX 0017 uj owanymaj ..
SFX 0017 uj owanymi ..
SFX 0017 uj ować ..
SFX 0017 uj ował ..
SFX 0017 uj owała ..
SFX 0017 uj owałe ..
SFX 0017 uj owało ..
SFX 0017 uj owałoj ..
SFX 0017 uj owaše ..
SFX 0017 uj owaštaj ..
SFX 0017 uj owaštej ..
SFX 0017 uj owašće ..
SFX 0017 uj uja ..
SFX 0017 uj ujcy ..
SFX 0017 uj uje ..
SFX 0017 uj ujemoj ..
SFX 0017 uj ujemy ..
SFX 0017 uj ujetaj ..
SFX 0017 uj ujetej ..
SFX 0017 uj ujeće ..
SFX 0017 uj uješ ..
SFX 0017 uj ujmoj ..
SFX 0017 uj ujmy ..
SFX 0017 uj ujo ..
SFX 0017 uj ujtaj ..
SFX 0017 uj ujtej ..
SFX 0017 uj uju ..
SFX 0017 uj ujće ..

SFX 0018 Y 12
SFX 0018 t ta .
SFX 0018 t tach .
SFX 0018 t taj .
SFX 0018 t tam .
SFX 0018 t tami .
SFX 0018 t tej .
SFX 0018 t to .
SFX 0018 t tom .
SFX 0018 t tomaj .
SFX 0018 t tow .
SFX 0018 t ty .
SFX 0018 t će .

SFX 0019 Y 9
SFX 0019 a ach .
SFX 0019 a am .
SFX 0019 a ami .
SFX 0019 a je .
SFX 0019 a o .
SFX 0019 a om .
SFX 0019 a omaj .
SFX 0019 a ow .
SFX 0019 a u .
